臺灣臺北地方法院刑事判決　　　　　　　　　　　　　九十一年度訴字第七四三號
　　公　訴　人　臺灣臺北地方法院檢察署檢察官
　　被　　　告　甲○○
右列被告因毒品危害防制條例案件，經檢察官聲請簡易判決處刑（九十年度毒偵字第
三一九六號、第九七號），及移送併案審理（九十一年度毒偵字第七０五號），本院
改用通常程序審理，判決如左：
    主  文
甲○○連續施用第一級毒品，處有期徒刑拾月。
扣案之海洛因貳包（淨重各為零點捌陸公克、零點零玖公克）、有海洛因殘留之針筒
貳支、吸管貳支及空盒壹個均沒收銷燬；注射針筒壹支、橡皮管壹條均沒收。
    事  實
一、甲○○曾於民國九十年間因施用第一級毒品海洛因、第二級毒品安非他命案件，
    經送觀察、勒戒後，認無繼續施用毒品之傾向，由臺灣台北地方法院檢察署檢察
    官於九十年一月二十日以九十年度毒聲字第二一０號為不起訴處分確定。仍未根
    除毒癮，明知海洛因業經公告列為毒品危害防制條例第二條第二項之第一級毒品
    ，不得非法持有、施用，竟另行起意，基於概括之犯意，分別於九十年十二月三
    日上午、同年月四日上午、九十一年一月六日、同年月七日、同年月十一日上午
    ，在台北市萬華區○○○路○段二四二號五樓住處及台北縣板橋市○○路上某處
    加油站廁所內等處，將海洛因溶水後，以其所有之針筒注射皮下方式，連續施用
    第一級毒品海洛因多次。嗣警先後於九十年十二月四日下午一時五十分許、九十
    一年一月十一日上午九時十五分許，在上址住處查獲，並扣得海洛因一包（淨重
    ０‧八六公克）、注射器一組（為含有海洛因殘留之針筒、吸管、空盒各一，與
    其所有供施用毒品所用之橡皮管一條所組成，以上為九十年十二月四日查扣），
    及海洛因一小包（淨重０‧０九公克）、有海洛因殘留之注射針筒、吸管各一支
    等物（為九十一年一月十一日查扣），另於九十一年一月七日晚間六時許，因騎
    乘竊得之ＰＮＯ─四七三號重型機車（竊盜部分，另經檢察官聲請簡易判決處刑
    ），行經台北縣板橋市○○路○段五五三巷四弄十五號前，為警查獲，扣得其已
    使用過之注射針筒一支。甲○○後經本院於九十一年一月十一日以九十一年度毒
    聲字第一０二號裁定送觀察、勒戒後，認有繼續施用毒品之傾向。
二、案經台北市政府警察局萬華分局報請臺灣台北地方法院檢察署檢察官聲請簡易判
    決處刑，及台北縣警察局移送同署檢察官移送併案，本院改用通常程序審理。
    理  由
一、右揭事實，業據被告甲○○於本院審理時自白不諱，且被告之尿液經先後送請鑑
    驗結果，均呈嗎啡陽性反應，各有台灣檢驗科技股份有限公司濫用藥物尿液檢驗
    報告、台北市立療養院煙毒尿液檢驗報告、法務部調查局九十一年二月八日調科
    壹字第０九一０００六二五八０號、九十一年四月廿五日調科壹字第０九一００
    二００七００號檢驗通知書（見本院九十一年簡字第一六五二號卷第三六頁、九
    十一年毒聲字第一一五號卷第七頁、九十一年度毒偵字第九七號偵查卷第四七頁
    、第五二頁、九十一年毒偵字第七０五號第十九頁）可稽，扣案之白色粉末二包
    ，經鑑定結果確係第一級毒品海洛因，亦有法務部調查局鑑定通知書二紙（見九
    十一年毒偵字第九七號偵卷第四九頁，九十年毒偵字第三一九六號偵卷第三二頁
    ）足佐，另其施用毒品所使用之各項工具，其中針筒二支、吸管二支及空盒一個
    ，經鑑驗結果，均有海洛因毒品殘留，並有法務部調查局九十一年六月廿四日調
    科壹字第０九一００三五七七七０號檢驗通知書一紙為憑（見本院簡字卷第二五
    頁）。此外，復有如事實欄所載其餘扣案之物可證，足見被告之自白確與事實相
    符，洵堪採信。又被告前因施用第一級、第二級毒品案件，經送觀察、勒戒後，
    認無繼續施用毒品之傾向，由臺灣台北地方法院檢察署檢察官於九十年一月二十
    日以九十年度毒聲字第二一０號為不起訴處分確定，有該不起訴處分書可按，被
    告於前案不起訴處分確定後五年內，再犯本件施用毒品，經裁定送勒戒處所觀察
    、勒戒後，認有繼續施用傾向，有本院九十一年毒聲字第一０二號刑事裁定及臺
    灣臺北看守所附設勒戒處所出具之有無繼續施用毒品傾向證明書可考。故本案罪
    證明確，被告犯行堪以認定，應予依法論科。
二、核被告甲○○所為，係犯毒品危害防制條例第十條第一項之施用第一級毒品罪。
    其先後多次施用第一級毒品之犯行，均時間緊接，手法相同，觸犯犯罪構成要件
    相同之罪名，顯係基於概括犯意反覆實施，應依連續犯論以一罪，並加重其刑；
    其施用毒品前持有第一級毒品海洛因之低度行為，應為施用第一級毒品之高度行
    為所吸收，不另論罪。移送併案審理部分，雖未經檢察官起訴，但與檢察官聲請
    簡易判決處刑部分，有裁判上一罪之連續犯關係，按諸刑事訴訟法第二百六十七
    條：「檢察官就犯罪事實一部起訴者，其效力及於全部」之規定，本院自得併予
    審究，附此敘明。爰審酌被告前曾有施用毒品記錄，雖經送觀察、勒戒，認無繼
    續施用毒品之傾向，為檢察官不起訴處分確定，卻仍不知悔改，施用導致人體機
    能發生依賴性、成癮性及抗藥性等障礙之海洛因，自省能力薄弱，及其本件施用
    毒品行為之時間長短、次數多寡、情節輕重，犯後坦承犯行，態度尚稱良好等一
    切情狀，量處如主文所示之刑，以示儆懲。
三、扣案經檢驗有海洛因殘留之針筒二支、吸管二支及空盒一個，因與殘留之海洛因
    無從剝離，與扣案之海洛因二包（淨重各為０‧八六點公克、０‧０九公克），
    經應依毒品危害防制條例第十八條第一項規定沒收銷燬；另注射針筒一支、橡皮
    管一條則均為被告所有，供施用毒品所用之器具，業據其供述在卷，併依刑法第
    三十八條第一項第二款規定沒收。
據上論斷，應依刑事訴訟法第四百五十二條、第二百九十九條第一項前段，毒品危害
防制條例第十條第一項、第十八條第一項前段，刑法第十一條、第五十六條、第三十
八條第一項第二款，判決如主文。
本案經檢察官林秀濤到庭執行職務
中      華      民      國    九十一    年      八      月     三十     日
                                      臺灣臺北地方法院刑事第八庭
                                          法  官  胡宏文
右正本證明與原本無異。
如不服本判決，應於判決送達後十日內，向本院提出上訴狀。
                                          書記官  劉穗筠
中      華      民      國    九十一    年      九      月       三     日
附本案論罪科刑依據之法條：毒品危害防制條例第十條第一項
毒品危害防制條例第十條
施用第一級毒品者，處六月以上五年以下有期徒刑。
施用第二級毒品者，處三年以下有期徒刑。
